【裁判字號】    97,交聲,1230
【裁判日期】    970528
【裁判案由】    違反道路交通管理處罰條例聲明異議
【裁判全文】
臺灣臺北地方法院交通事件裁定        97年度交聲字第1230號
異  議  人
即受處分人  甲○○
上列異議人即受處分人因違反道路交通管理處罰條例案件，對於
臺北市交通事件裁決所於民國九十七年四月十日所為之處分（原
處分案號：北市裁二字第裁二二－一AD○六三三一二號），聲明
異議，本院裁定如下：
    主  文
異議駁回。
    理  由
一、按禁止臨時停車線為紅色實線，用以指示禁止臨時停車路段
    ，道路交通標誌標線號誌設置規則第一百六十九條第一項、
    第二項定有明文。而設有禁止臨時停車標線處所不得臨時停
    車；禁止臨時停車處所不得停車，道路交通安全規則第一百
    十一條第一項第三款、第一百十二條第一項第一款亦定有明
    文。次按汽車駕駛人停車時，在禁止臨時停車處所停車者，
    處新臺幣（下同）六百元以上一千二百元以下罰鍰，道路交
    通管理處罰條例第五十六條第一項第一款復有規定。再按道
    路交通管理處罰條例第七條之二第一項第七款規定，以科學
    儀器取得違規證據資料（如照相機或測速器）者，得逕行舉
    發。
二、本件異議人即受處分人（下稱受處分人）甲○○所有車牌號
    碼AF—一二二二號自用小客車，於民國九十七年二月十九日
    上午十時十四分許，停放在臺北市○○○路○段二八○巷三
    十八號邊劃有紅色實線表示禁止臨時停車之路段，而由臺北
    市停車管理處執勤人員以拍照之方式採證，並以受處分人有
    違反道路交通管理處罰條例第五十六條第一項第一款規定之
    行為掣單舉發，嗣將前開舉發通知單送達於受處分人，經受
    處分人於舉發通知單所載應到案日期前向原處分機關提出申
    訴，原處分機關認受處分人確有前開違規行為，乃以「在禁
    止臨時停車處所停車」之違規事實，依道路交通管理事件統
    一裁罰基準表等規定，於九十七年四月十日以北市裁二字第
    裁二二－一AD○六三三一二號裁決書裁處受處分人罰鍰九百
    元。
三、受處分人聲明異議意旨略以：其所停車地點係在一半沒劃紅
    線及一半有劃紅線之區域，且沒劃線部分佔多數云云。
四、經查：受處分人所有之車牌號碼AF—一二二二號自用小客車
    ，確於九十七年二月十九日上午十時十四分許，停放於臺北
    市○○○路○段禁止臨時停車處所，並有本件執勤人員所拍
    攝之違規照片附卷可證（見本院卷第七頁），是以受處分人
    確有違規停車情事自明。受處分人明知舉發地點劃設有禁止
    臨時停車之紅線，卻辯稱所停車僅佔紅線一半情節，即任意
    停放車輛於舉發地點，妨害他人通行，明顯違反前揭道路交
    通管理處罰條例第五十六條第一項第一款之規定。且按道路
    交通標誌標線號誌設置規則第一六九條規定：「紅色禁止臨
    時停車標線，用以指示禁止臨時停車路段，以劃設於道路緣
    石正面或頂面為原則，無緣石之道路得標於路面上，標線禁
    止時間為全日二十四小時。」並不因僅佔一半劃紅線之地域
    ，即非影響停車秩序，是以，本件事證明確，受處分人於禁
    止臨時停車處所違規停車之違規行為，洵堪認定。
五、綜上所述，本件受處分人所有之車輛有前揭違規行為，原處
    分機關依道路交通管理處罰條例第五十六條第一項第一款規
    定，裁處受處分人罰鍰九百元，核無違誤，本件異議為無理
    由，應予駁回。
據上論斷，應依道路交通案件處理辦法第十九條，裁定如主文。
中    華    民    國    97    年    5     月    28    日
                              交通法庭法  官  劉煌基
上正本證明與原本無異。
如不服本裁定，應於裁定送達後5日內向本院提出抗告狀。
                                      書記官  周小玲
中    華    民    國    97    年    6     月    2     日


司法院資訊處製作；財團法人民間司法改革基金會備份。
